Laboratorio 2 
Joaquin Ancelmo Garcia Flores 


Nycflights13
```{r}
library(gapminder)
library(ggplot2)
library(dplyr)
library(tidyverse)
library(nycflights13)

```

Explorando el contenido
```{r}
view(flights)
view(airports)
view(planes)
view(airlines)
view(weather)
```

1. Inner-Join
1.1. Conecte fligths con planes
1.2. Conecte fligths con airlines
1.3. Conecte fligths con airports (según el esquema de arriba existe una doble relación de
airports hacía fligths)
1.4. Conecte flights con weather (según esquema de arriba, hay 5 variables que relacionan
a ambas tablas)

```{r}

flights %>%
  inner_join(planes, by=c("tailnum"="tailnum"))

flights %>%
  inner_join(airlines, by=c("carrier"="carrier"))

flights %>%
  inner_join(airports, by=c("dest"="faa"))

flights %>%
  inner_join(airports, by=c("origin"="faa"))


flights %>%
  inner_join(weather, by.y = "year", by.m ="month", by.d = "day", by.h ="hour", by.o="origin") 

```
2. Data Manipulation
2.1. Utilice el verbo count en flights y envíe como parámetro las variables year, month, day.
Luego filtre n para que sea mayor a 1000. Por último ordene n con el verbo arrange y
devuelva el resultado.

```{r}



```

